臺灣彰化地方法院刑事判決　　　　　　　　　　　　　九十一年度訴字第三七二號
　　公　訴　人　臺灣彰化地方法院檢察署檢察官
　　被　　　告　甲○○
右列被告因違反毒品危害防制條例案件，經檢察官提起公訴（九十一年度毒偵字第四
０三號），本院判決如左：
        主  文
甲○○施用第二級毒品，累犯，處有期徒刑柒月；又連續施用第一級毒品，累犯，處
有期徒刑拾壹月，扣案之注射針筒壹支沒收。應執行有期徒刑壹年月，扣案之注射
針筒壹支沒收。
        事  實
一、甲○○曾因違反肅清煙毒條例等案件，經本院判處有期徒刑三年一月（違反肅清
    煙毒條例部分判處有期徒刑三年，違反麻藥品管理條例部分判處有期徒刑五月，
    定應執行有期徒刑三年一月），後不服提起上訴，經台灣高等法院台中分院判決
    上訴駁回，而告確定，於民國八十六年九月六日執行完畢。後又因施用毒品案件
    ，經依本院裁定，送觀察、勒戒，結認有繼續施用毒品傾向，並經本院裁定令入
    戒治處所施以強制戒治，後因戒治成績合格，再經本院裁定停止戒治，所餘戒治
    期間付保護管束，後再因違反保護管束應遵守事項情節重大，而經本院裁定撤銷
    停止戒治，令入戒治處所施以強制戒治，並於八十九年九月十一日受執行戒治期
    滿，經臺灣彰化地方法院檢察署檢察官於八十九年十月十一日，以八十九年度戒
    毒偵字第一一七八、一一七九、一一八０號為不起訴處分確定。嗣其再因施用毒
    品案件，除經本院再度裁定令入戒治處所施以強制戒治外，並據臺灣彰化地方法
    院檢察署檢察官提起公訴（九十年度毒偵字第二二九一號），經本院以九十年度
    訴字第七五四號判處有期徒刑一年四月，於九十年九月十三日而告確定。詎其不
    知悔改，於九十一年二月六日，在彰化縣員林鎮○○里○○路○段五一九號住處
    ，以將第二級毒品安非他命置於玻璃吸管內，外點火燒烤產生煙霧，再加以吸食
    之方式，施用第二級毒品安非他命一次；其復基於施用第一級毒品海洛因之概括
    犯意，自九十一年二月七日起至同年月八日十四時許止，在前開處所，以將第一
    級毒品海洛因溶解置於注射針筒內，再予施打手臂之方式，連續施用第一級毒品
  海洛因多次，平均施用時間不定。嗣其於九十一年二月八日二十一時二十分許，
    在彰化縣埔心鄉○○村○○路○段九十六號前，為警查獲，並扣得其所有且業已
    供其施用海洛因用之注射針筒一支。
二、案經彰化縣警察局員林分局報告台灣彰化地方法院檢察署檢察官偵查起訴。
        理  由
一、右揭犯罪事實，業據被告甲○○於警訊及本院審理中供承不諱，並有注射針筒一
    支扣案可稽，且被告獲案時，經警採取其之尿液送驗，結果亦呈嗎啡陽性（即海
    洛因入人體內之水解反應）及甲基安非他命陽性反應，有彰化縣衛生局煙毒尿液
    檢驗成績書一紙附卷可憑，顯見被告之自白與事實相符，堪以採信。至被告於警
    偵訊中否認前開施用毒品之犯行，查此非但與事實不符，且亦自白不符，故不可
    採信。又被告因施用毒品案件，經依本院裁定，送觀察、勒戒，結認有繼續施用
    毒品傾向，並經本院裁定令入戒治處所施以強制戒治，後因戒治成績合格，再經
    本院裁定停止戒治，所餘戒治期間付保護管束，後再因違反保護管束應遵守事項
    情節重大，而經本院裁定撤銷停止戒治，令入戒治處所施以強制戒治，並於八十
    九年九月十一日受執行戒治期滿，經臺灣彰化地方法院檢察署檢察官於八十九年
    十月十一日，以八十九年度戒毒偵字第一一七八、一一七九、一一八０號為不起
    訴處分確定。嗣其再因施用毒品案件，除經本院再度裁定令入戒治處所施以強制
    戒治外，並據臺灣彰化地方法院檢察署檢察官提起公訴（九十年度毒偵字第二二
    九一號），經本院以九十年度訴字第七五四號判處有期徒刑一年四月，於九十年
    九月十三日而告確定等情，有前開不起訴處分書、本院判決書及台灣彰化地方法
    院檢察署刑案資料查註紀錄表在卷足憑。綜上，本件事證業已明確，被告犯行堪
    以認定。
二、核被告所為，係犯毒品危害防制條例第十條第一項之施用第一級毒品及同條第二
    項之施用第二級毒品罪。被告先後多次施用第一級毒品海洛因之犯行，時間緊接
    ，構成犯罪要件復相同，顯係基於概括犯意為之，為連續犯，應依刑法第五十六
    條之規定論以一罪，並加重其刑。前開犯罪事實中，為起訴書所漏列部分，與已
    起訴部分，有裁判上一罪之關係，本院當得併予審理。被告於施用前後持有第一
    級毒品海洛因及第二級毒品安非他命之低度行為，應為施用第一級毒品海洛因及
    第二級毒品安非他命之高度行為所吸收，不另論罪。查被告曾因違反肅清煙毒條
    例等案件，經本院判處有期徒刑三年一月（違反肅清煙毒條例部分判處有期徒刑
    三年，違反麻藥品管理條例部分判處有期徒刑五月，定應執行有期徒刑三年一月
    ），後不服提起上訴，經台灣高等法院台中分院判決上訴駁回，而告確定，於八
    十六年九月六日執行完畢，業據被告供明復有台灣彰化地方法院檢察署刑案資料
    查註紀錄表乙份附卷足按，五年以內再犯本案有期徒刑以上之罪，係屬累犯，其
    中施用第二級毒品罪部分，應法加重其刑；施用第一級毒品罪部分，應依法應遞
    予加重其刑。其所犯前開二罪，行為互異，犯意各別，所犯構成要件復不相同，
    應分論併罰。爰審酌被告之品性、犯罪之動機、方法、施用次數、所生之危害及
    犯罪後之態度等一切情狀，分別量處如主文所示之刑，並諭知應執行之刑，以示
    懲處。至扣案之注射針筒一支係被告所有，且為已供其施用毒品海洛因犯罪所用
    之物，業據其供明在卷，故依法併予宣告沒收。
據上論斷，應依刑事訴訟法第二百九十九條第一項前段，毒品危害防制條例第十條第
一項、第二項，刑法第十一條前段、第五十六條、第四十七條、第五十一條第五款、
第三十八條第一項第二款，判決如主文。
本案經檢察官洪紹文到庭執行職務。
中    華    民    國      九十一      年      五      月    二十九      日
                                        臺灣彰化地方法院刑事第一庭
                                            法      官  洪  志  賢
右正本證明與原本無異。
如不服本判決，應於判決送達後十日內，向本院提出上訴狀（須附繕本）。
                                            法院書記官  洪  年  慶
中    華    民    國      九十一      年      六      月      三        日
毒品危害防制條例第十條：
施用第一級毒品者，處六月以上五年以下有期徒刑。
施用第二級毒品者，處三年以下有期徒刑。
